【裁判字號】    89,易,661
【裁判日期】    890829
【裁判案由】    賭博
【裁判全文】
臺灣板橋地方法院刑事判決                          八十九年度易字第六六一號
    公  訴  人  臺灣板橋地方法院檢察署檢察官
    被      告  丙○○
右列被告因賭博案件，經檢察官提起公訴（八十八年度偵字第二五七○七號），本院
判決如左：
    主  文
丙○○共同以賭博為常業，處有期徒刑肆月，如易科罰金，以參佰元折算壹日。扣案
賭資新臺幣貳仟伍佰捌拾元、賭博性電動玩具拾台（超八機具壹台、動物奇觀機具陸
台、彈珠台機具參台，每台各含積體電路板壹片）、保留機台卡伍張、機台洗分方式
卡參張、監視器壹台、攝影鏡頭參個、監視轉換器壹個、錄影帶壹捲均沒收。
    事  實
一、丙○○與甲○○（業已先行審結）基於常業賭博之共同犯意聯絡，自民國八十八
    年十一月初某日起，在甲○○所開設位於臺北縣泰山鄉○○路○段四七五號明志
    便利商店之公眾得出入之場所，由甲○○擺設賭博性電動玩具十台（包括超八機
    具一台、動物奇觀機具六台、彈珠台三台），並由甲○○以新臺幣（下同）二萬
    三千元之月薪，僱用丙○○在現場擔任開分及兌換現金工作，客人將硬幣投入上
    開機具把玩，把玩結果如輸則投入硬幣之金錢即歸店家所有，如贏得分數則可依
    一定之比例兌換得現金（俗稱洗分），以此方式連續多次與不特定之人賭博財物
    。嗣於同年十一月二十三日二十二時三十分許，為警在上址當場查獲乙○○（業
    經檢察官為職權不起訴處分）在場賭玩上開機台，並扣得賭博性電動玩具十台（
    超八機具乙台、動物奇觀機具六台、彈珠臺機具三台，每台各含積體電路板一片
    ）、賭資新臺幣二千五百八十元、保留機台卡五張、機台洗分方式卡三張、監視
    器乙台、攝影鏡頭三個、監視轉換器乙個、錄影帶乙捲。
二、案經臺北縣警察局新莊分局報告臺灣板橋地方法院檢察署檢察官偵查起訴。
    理  由
一、訊之被告丙○○矢口否認右揭犯行，辯稱伊只是收銀員，客人玩電動玩具贏了不
    能換錢云云。經查：右開犯罪事實，業據被告丙○○於警訊時自白不諱，核與共
    同被告甲○○警訊中之供述（參偵查卷第十、十一頁）、證人乙○○於警訊及偵
    查中之證述（參偵查卷第十四頁、第五十二頁）、與證人即查獲當時同在現場之
    余信評、陳仁評（均因無賭博犯意經檢察官另為不起訴處分）警訊中之陳述一致
    （參偵查卷第十六至第十八頁）相符，堪信其上開自白與事實相符。嗣被告於偵
    查及本院審理中雖翻異前供，並以上揭情詞置辯，惟：
  (一)在上開店內把玩電動玩具之客人，可將所贏得之分數換取財物乙節，業據證人乙○○在本院證稱：「‧‧‧我是玩有動物和水果的電動玩具，我是投入銅板之後
    ，螢幕上會顯示所押入的分數，若有連線，就會按上面顯示的分數來贏得分數，
    所贏得的分數可以繼續玩，也可以換便利商店內的物品，標準我忘記了，約在去
    年的時候，用贏得的分數換了價值兩千元的食品，我只有換過這一次，我就去過
    兩次而已，我換東西都是向店裡的櫃台小姐換的，我贏了就叫小姐來看分數，換
    東西。」、「（查獲當天）那天我沒有換東西就被查獲，店裡面只有丙○○一人
    在，若贏了我會叫丙○○來換東西，丙○○應該會知道用分數去換東西的事情。
    」等語（參本院八十九年五月三日訊問筆錄），雖其在本院所為上開陳述與在警
    訊時所稱：「‧‧‧曾與店方櫃台小姐以贏取之電玩彩分兌換多次現金新臺八十
    八年十一月二十日以動物奇觀電玩一萬分，兌換新臺幣二千元。」（參偵查卷第
    十四頁背面），及偵查中所證述：「‧‧‧我有洗分換了二千元回來，後來繼續
    玩就被警察查獲，當天是去買東西，順便玩的，我是進入另外一個房間玩的。」
    等語（參偵查卷第五十二頁），就兌換之時間、次數、兌換金錢或物品等前後所
    述或有出入，有避重就輕之嫌，然就在上開地點把玩電動玩具得以所贏之分數兌
    換財物乙節，則並無二致。
  (二)又扣案上開十台電動玩具，除其中彈珠台機具係擺設於便利商店之營業處所外，
    餘超八及動物奇觀等機具共七台均擺放於店後方之暗室內，店內並設置監視器材
    ，攝影鏡頭則分別針對店中角落、櫃台、及後方暗室，此業經共同被告甲○○坦
    陳在卷（參本院八十九年五月三日訊問筆錄），並有照片四幀附卷可佐，苟非該
    店因有賭博情形惟恐為警查獲，又何有另闢暗室供客人把玩並以攝影鏡頭監視之
    必要？
  (三)復經本院勘驗扣案監視錄影帶（其上標籤載有「明志中班值班帶」字樣）結果，
    其畫面顯示係對著店內櫃台攝影，背景可聽到電動玩具的聲音，於影帶播放至十
    三分四十秒時，有客人喊「小惠啊，洗掉」，櫃台小姐（即被告丙○○）便走出
    櫃台，旋即回到櫃台自抽屜中取出兩張鈔票後走出櫃台，之後再空手回到櫃台（
    參本院八十九年五月十九日勘驗筆錄），足證該店確可供客人以所贏得之分數兌
    換現金，且所換得之金錢既為鈔票，自亦無從再投入電動玩具內繼續把玩之可能
    。
  (四)綜上，足證被告所為前開辯解，顯為事後圖卸之詞，並非實在，自無足採信。此
    外，復有扣案賭博性電動玩具十台（超八機具乙台、動物奇觀機具六台、彈珠台
    機具三台，每台各含積體電路板一片、賭資新臺幣二千五百八十元、保留機台卡
    五張、機台洗分方式卡三張、監視器乙台、攝影鏡頭三個、監視轉換器乙個可資
    憑佐，事證明確，被告犯行堪予認定。
二、被告自八十八年十一月初某日起，以二萬三千元之月薪在上開便利商店工作，其
    工作內容既包括現場電動玩具之開分、兌換現金之工作，即屬以上開賭博性電動
    玩具之經營為業。核被告所為，係犯刑法第二百六十七條之常業賭博罪。其受僱
    於共同被告甲○○，在甲○○於上址擺設賭博性電動玩具之店內，擔任現場之開
    分、兌換金錢之管理工作，二人間顯有犯意之聯絡與行為之分擔，為共同正犯。
    爰審酌被告並無犯罪前科，有臺灣高等法院檢察署刑案紀錄簡覆表附卷足參，素
    行非劣；所為本件犯罪係在便利商店內擺設十部電動玩具之方式為之，其情節雖
    非嚴重，惟仍足以助長投機取巧之心理，影響社會善良風氣，及其在本院審理中
    屢經合法傳喚無正當理由不到庭，犯罪後之態度非佳等一切情狀，量處如主文所
    示之刑，並諭知易科罰金之標準，以示儆懲。扣案賭資二千五百八十元係警方查
    獲時自上開機具中所扣得，為在賭檯之財物，此經共同被告甲○○自陳明確，又
    賭博性電動玩具十台（超八機具乙台、動物奇觀機具六台、彈珠台機具三台，每
    台各含積體電路板一片），亦係當場賭博之器具，均應依刑法第二百六十六條第
    二項之規定併為沒收之宣告。另扣案保留機台卡五張、機台洗分方式卡三張、監
    視器乙台、攝影鏡頭三個、監視轉換器乙個、錄影帶乙捲，均屬共同被告甲○○
    所有，亦經其供明在卷，為供被告甲○○、丙○○經營賭博性電動玩具之本件犯
    罪所用物品，亦應依刑法第三十八條第一項笫二款之規定併予宣告沒收。
據上論斷，應依刑事訴訟法第二百九十九條第一項前段、刑法第二十八條、第二百六
十七條、第四十一條、第二百六十六第第二項、第三十八條第一項第二款、罰金罰鍰
提高標準條例第一條前段、第二條，判決如主文。
本案經檢察官陳炎辰到庭執行職務。
中      華      民      國      八十九      年      十一    月    三    日
                                  臺灣板橋地方法院刑事第二庭
                                      審判長法  官  梁  宏  哲
                                            法  官  潘  長  生
                    法  官  楊  博  欽
右正本證明與原本無異。
如不服本判決，應於判決送達後十日內，向本院提出上訴狀。
                                            書記官  韓  毓  寧
中      華      民      國      八十九      年      十一    月    三    日
附錄本案論罪科刑法條全文：
中華民國刑法第二百六十七條
以賭博為常業者，處二年以下有期徒刑，得併科一千元以下罰金。


司法院資訊處製作；財團法人民間司法改革基金會備份。
